

#### Contact

Téléphone : +33 6 67 44 48 82

Mail:

jonas.szigeti@icloud.com

Site internet: https://jsproject.fr/

Adresse:

2 rue Jean de la Varende 14740 Thue-et-Mue

#### **Atouts**

Communication et travail d'équipe

Orientation client et résolution de problèmes

Gestion de projet et planification

### Mes réseaux

LinkedIn: @Jonas Szigeti

GitHub: @Jszigeti

#### Centre d'intérêts

Nouvelles technologies

Sports automobiles

Rétrogaming

Lecture

# Jonas Szigeti

### CONCEPTEUR DÉVELOPPEUR

Développeur web passionné et récemment reconverti, j'apporte une expérience de 12 ans en management et commerce, enrichissant ainsi mon approche du développement web.

Motivé par l'apprentissage continu et la résolution de problèmes complexes, je suis à la recherche d'opportunités pour collaborer sur des projets ambitieux et contribuer activement à leur réussite.

### Compétences

- Développement Front-End:
  HTML5, CSS3, SASS, JavaScript, React, Next.js, Redux
- Développement Back-End : Node.js, TypeScript, Prisma, Supabase, Docker, MySQL, Nginx
- Autres compétences techniques : SEO, Debugging
- Outils de développement et de collaboration : GitHub, Figma, Linux
- Gestion de projets et méthodologies : Gestion de projets, Méthode AGILE

### **Formation**

Titre professionnel de Développeur web 2023-2024 et web mobile (niveau 5)

OpenClassrooms, Paris (75)

## **Expériences professionnelles**

Conseiller en immobilier Davril, Andrésy (78)	2020 - 2023
Conseiller en immobilier Century 21, Paris (75)	2017 - 2020
Manager Du Bruit dans la Cuisine, Paris (75)	2015 - 2016
Manager Histoire d'Or, Paris (75)	2012 - 2015

### Langues

Français : langue maternelleAnglais : niveau B2 - avancé

• Espagnol: niveau A2 - élémentaire